# 请问陈版主关于工程造价争议审计费能否资本化的问题

提问人：拉拉 laa 时间：2022-12-11 16:48:07
@chenyiwei 请问陈版主，审计客户中有一个工程建设项目，项目正在建设当中，但项目因超计划的工期和超预算，建设单位和承包单位对总承包合同中的工程造价有争议，因此建设单位聘请第三方中介机构，对工程造价争议进行鉴定，服务合同中约定:“项目的建设单位和施工单位以鉴定服务成果为依据，签订项目工程建设补充协议。”对于聘请第三方中介机构鉴定的审计费是否可以资本化产生了疑问。
我目前的思考是，这是因建设单位和承包单位主观原因造成的争议，且如果建设单位和承包单位能够协商妥当的话，可以直接签订补充协议，而不需要第三方中介机构鉴定，因而不属于该项目达到预定可使用状态前的必要支出。
想请教陈版主，我的理解是否正确，对聘请第三方中介机构鉴定的审计费是否可以资本化？
十分感谢！

回答人：chenyiwei
基本赞同你的理解。这类支出应直接费用化计入管理费用，不能资本化计入在建工程成本。